【裁判字號】    95,訴,680
【裁判日期】    950925
【裁判案由】    營業稅
【裁判全文】
高雄高等行政法院裁定
                                     95年度訴字第00680號
原      告  生永富有限公司
代  表  人  甲○○
被      告  財政部台灣省南區國稅局
代  表  人  朱正雄  局長
訴訟代理人  乙○○
上列當事人間因營業稅事件，原告提起行政訴訟。本院裁定如下
︰
    主  文
原告之訴駁回。
訴訟費用由原告負擔。
    理  由
一、按「人民因中央或地方機關之違法行政處分，認為損害其權
    利或法律上之利益，經依訴願法提起訴願而不服其決定，或
    提起訴願逾3個月不為決定，或延長訴願決定期間逾2個月不
    為決定者，得向高等行政法院提起撤銷訴訟。」行政訴訟法
    第4條第1項定有明文。是人民依行政訴訟法第4條規定向高
    等行政法院提起撤銷訴訟，須經訴願之前置程序始得為之；
    如其未經訴願程序，遽行提起撤銷訴訟，其起訴即屬不備要
    件。又起訴不備其他要件，行政法院應以裁定駁回之，行政
    訴訟法第107條第1項第10款亦有明文。
二、經查，原告為核定使用統一發票之營業人，於民國（下同）
    93年11月至12月間，進貨金額合計新台幣（下同）338,912
    元，未依規定取得合法憑證，同期間銷售貨物2,393,800元
    ，未依規定開立統一發票，並申報銷售額繳納營業稅，致逃
    漏營業稅119,690元，經被告審理違章成立，就漏報銷售額
    部分，除追繳稅款外，並按所漏稅額處3倍罰鍰359,000元（
    計至百元止）；另進貨未依規定取得合法憑證，依稅捐稽徵
    法第44條規定，按經查明認定之進貨總額338,912元處5%罰
    鍰計16,945元，罰鍰合計375,945元，原告不服，申請復查
    ，經被告復查決定維持原核定及罰鍰處分等情，此有被告94
    年9月21日94年度財營業字第68094100309號處分書、稅額繳
    款書及復查決定書等附原處分卷可稽。又被告已於95年5月2
    9日將上開復查決定書送達原告代表人甲○○由其本人親自
    收受，此有送達證書影本附卷為憑；而原告收受該復查決定
    書後，並未提起訴願，故本件原處分已告確定，亦為兩造分
    別陳明在卷。嗣至95年7月27日原告對上開復查決定書逕向
    本院提起本件訴訟，並於訴訟中另於95年8月30日依行政程
    序法第128條規定，對上開復查決定書向被告提起訴願等情
    ，亦有原告起訴狀及訴願書及陳報狀等附卷可參。
三、按「行政處分於法定救濟期間經過後，具有下列各款情形之
    一者，相對人或利害關係人得向行政機關申請撤銷、廢止或
    變更之。但相對人或利害關係人因重大過失而未能在行政程
    序或救濟程序中主張其事由者，不在此限。一、具有持續效
    力之行政處分所依據之事實事後發生有利於相對人或利害關
    係人之變更者。二、發生新事實或發現新證據者，但以如經
    斟酌可受較有利益之處分者為限。三、其他具有相當於行政
    訴訟法所定再審事由且足以影響行政處分者。前項申請，應
    自法定救濟期間經過後三個月內為之；其事由發生在後或知
    悉在後者，自發生或知悉時起算，但自法定救濟期間經過後
    已逾五年者，不得申請。」行政程序法第128條定有明文。
    查原告未經訴願程序，即逕行提起本件撤銷訴訟，雖其於起
    訴後另依行政程序法第128條規定，對上開復查決定書向被
    告提起訴願，然相對人對已確定之行政處分依上開條文請求
    撤銷、廢止或變更該處分，須向原處分機關申請重開行政程
    序，而非以訴願方式為之；又原告依上開條文請求撤銷、廢
    止或變更原處分，乃屬另一行政爭訟程序，而與本件行政救
    濟程序無關，則本件原告對被告之原處分及復查決定不服，
    並未踐行訴願前置程序，其逕向本院提起本件行政訴訟，揆
    諸首揭規定，即屬不備起訴要件，且亦無法命其補正，從而
    原告之訴自難認為合法，應予駁回。
四、依行政訴訟法第107條第1項第10款、第104條、民事訴訟法
    第95條、第78條，裁定如主文。
中    華    民    國    95    年     9    月   25     日
                  第三庭審判長法  官  邱政強
                              法  官  詹日賢
                              法  官  李協明
以上正本係照原本作成。
如不服本裁定，應於裁定送達後10日內以書狀敘明理由，經本院
向最高行政法院提出抗告（須按對造人數附具繕本）；並應預繳
送達用掛號郵票6份（每份34元）。
中    華    民    國    95    年     9    月   25     日
                              書記官  周良駿


司法院資訊處製作；財團法人民間司法改革基金會備份。
